臺灣新竹地方法院刑事宣示判決筆錄　 100年度審易字第177號
公　訴　人　臺灣新竹地方法院檢察署檢察官
被　　　告　蔡勝珍
指定辯護人　本院公設辯護人林建和
上列被告因違反毒品危害防制條例案件，檢察官提起公訴（99年
度毒偵字第2012號）後，聲請改依協商程序而為判決，本院於中
華民國100 年3 月22日下午4 時，在本院刑事第十一法庭宣示判
決，出席職員如下：
　　　　　　　　審判長法　官　劉兆菊
　　　　　　　　　　　書記官　林兆嘉
　　　　　　　　　　　通　譯　邱立杰
法官起立朗讀判決主文、犯罪事實要旨、處罰條文，及告以上訴
限制、期間並提出上訴狀之法院，且諭知記載其內容：
一、主  文：
    蔡勝珍施用第二級毒品，累犯，處有期徒肆月；如易科罰金
    ，以新臺幣壹仟元折算壹日。扣案之甲基安非他命壹包（毛
    重零點陸公克），沒收銷毀之；扣案之甲基安非他命吸食器
    壹支，沒收之。
二、犯罪事實要旨：
（一）蔡勝珍前於民國87年間，因施用第二級毒品案件，經本院
      於87年12月2 日以87年度毒聲字第1042號裁定送觀察、勒
      戒，因認無繼續施用毒品之傾向，於88年1 月7 日釋放出
      所執行完畢，並經臺灣新竹地方法院檢察署檢察官於88年
      1 月7 日以87年度偵字第6765號為不起訴處分確定；於89
      年間，因施用第二級毒品案件，經本院於89年5 月18日以
      89年度毒聲字第1282號裁定送觀察、勒戒，因認有繼續施
      用毒品之傾向，再經本院於89年8 月31日以89年度毒聲字
      第2152號裁定令入戒治處所施以強制戒治1 年，嗣其強制
      戒治執行滿3 月後，成效良好，經本院於90年1 月17日以
      90年度毒聲字第122 號裁定停止戒治，所餘戒治期間付保
      護管束，於90年2 月12日出所，迄至90年7 月15日保護管
      束期滿未經撤銷而視為執行完畢，刑責部分，則經本院於
      89年8 月18日以89年度竹北簡字第263 號判決判處有期徒
      刑6 月確定，嗣經本院於90年10月9 日以90年度聲字第98
      4 號裁定免除刑之執行確定；又於91年間，因施用第二級
      毒品案件，經本院於91年7 月19日以91年度毒聲字第767
      號裁定，令入戒治處所施以強制戒治1 年，於92年7 月19
      日強制戒治處分期滿執行完畢出所，刑責部分則經本院於
      91年10月7 日以91年度竹北簡字第219 號判決判處有期徒
      刑6 月確定，於93年1 月18日執行完畢；又於94年間，因
      施用第二級毒品罪案件，經本院於94年12月21日以94年度
      易字第704 號判決，判處有期徒刑6 月確定，於95年8 月
      8 日徒刑易科罰金執行完畢（構成累犯）。
（二）詎蔡勝珍仍不知悔改，且未戒除毒癮，於前揭觀察、勒戒
      執行完畢釋放之5 年內，另因先後施用毒品案件，分別經
      強制戒治執行及刑之執行之完畢後，復於施用第二級毒品
      甲基安非他命之犯意，於99年11月19日下午5 時許採集尿
      液時起往前回溯96小時內某時，在新竹縣關西鎮○○街22
      7 號之家中，以將第二級毒品甲基安非他命置於吸食器內
      燒烤後吸取煙霧之方式，非法施用第二級毒品甲基安非他
      命1 次。因蔡勝珍另案遭經警於99年11月19日下午4 時30
      分許，在新竹縣關西鎮○○路4 號舊市場地下室中持拘票
      逮捕，並當場在藏匿之廢棄空屋內查獲甲基安非他命吸食
      器1 組及第二級毒品甲基安非他命1 包（毛重0.6 公克）
      ，復經蔡勝珍同意採集其尿液送驗後，結果呈安非他命、
      甲基安非他命陽性反應，始查悉上情。
（三）案經新竹縣政府警察局新埔分局報告臺灣新竹地方法院檢
      察署檢察官偵查起訴後，經檢察官聲請認罪協商判決，由
      本院裁定由改依協商程序而為判決。
三、處罰條文：
    毒品危害防制條例第10條第2項、第18條第1項前段，刑法第
    11條、第47條第1項、第38條第1項第2款。
四、沒收及沒收銷毀之諭知：為警所扣得之第二級毒品甲基安非
    他命1 包（毛重為0.6 公克），屬毒品危害防制條例第2 條
    第2 項第2 款所定之第二級毒品（保管字號：100 年度院安
    字第18號，扣押物品清單見本院卷第14頁），係違禁物，應
    依毒品危害防制條例第18條第1 項前段規定，諭知沒收銷燬
    之。另扣得之甲基安非他命吸食器1 支（保管字號：100 年
    度院保字第114 號，扣押物品清單見本院卷第16頁），則係
    被告蔡勝珍所有且供其施用第二級毒所用之物，業據被告鄭
    根昇供承在卷（見本院卷第20頁背面），爰依刑法第38條第
    1 項第2 款規定，宣告沒收之。
五、協商判決除有刑事訴訟法第455 條之4 第1 項第1 款於本訊
    問程序終結前，被告撤銷協商合意或檢察官撤回協商聲請者
    ；第2 款被告協商之意思非出於自由意志者；第4 款被告所
    犯之罪非第455 條之2 第1 項所定得以協商判決者；第6 款
    被告有其他較重之裁判上一罪之犯罪事實者；第7 款法院認
    應諭知免刑或免訴、不受理者情形之一，及違反同條第2 項
    「法院應於協商合意範圍內為判決；法院為協商判決所科之
    刑，以宣告緩刑或2 年以下有期徒刑、拘役或罰金為限」之
    規定者外，檢察官與被告均不得上訴。
六、如有前項得上訴之情形，得自收受宣示判決筆錄送達之日起
    10日內，向本院提出上訴書狀，上訴於第二審法院。
本案經檢察官洪期榮到庭執行職務。
中    華    民    國    100  年    3    月      22    日
                  刑事第九庭    書  記  官  林兆嘉
                                審判長法官  劉兆菊
以上筆錄正本係照原本作成。
中    華    民    國    100  年    3    月      22    日
                                書  記  官  廖宜君
附錄本案論罪科刑法條：
毒品危害防制條例第10條
施用第一級毒品者，處6月以上5年以下有期徒刑。
施用第二級毒品者，處3年以下有期徒刑。